臺灣高等法院臺中分院交通法庭刑事裁定
抗　告　人
即受處分人　甲○○
上抗告人因違反道路交通管理處罰條例案件，聲明異議，不服臺
灣臺中地方法院中華民國九十四年四月二十九日裁定（九十四年
度交聲字第一七六號），提起抗告，本院裁定如下：
    主      文
抗告駁回。
    理      由
一、抗告意旨如附件。
二、經查：本件抗告人甲○○所有車牌號碼七五九八－ＨＷ號自
    用小客貨車於九十三年十二月十九日行經最高時速限速一一
    ０公里之國道三號南下一八六公里路段，經該處之電腦雷達
    自動測速照相器測得其行車時速為一百二十四公里之超速違
    規行駛事實，有卷附之內政部警政署國道公路警察局舉發違
    反道路交通管理事件通知單及採證照片各一張附卷可參。抗
    告人雖辯以記得當日未經現場，縱使有經過現場，也未超速
    云云，惟抗告人對其是日是否未經過現場並無堅持，且依前
    開照片清楚可見違規車輛之車牌號碼為七五九八－ＨＷ號，
    又照片左下方資料顯示有一一０公里、一二四公里行速、國
    道三號南下一八六公里處等欄位，左上方則顯示違規之年、
    月、日、時、分、秒，依採證照片顯示，上開車輛於九十三
    年十二月十九日上午十一時三十七分四十秒許，確以時速一
    二四公里行進（限速一一０公里），超速十四公里，抗告人
    並坦承依照片中所示車型、車牌顯示該車為其所有，足認抗
    告人當時確有超速行駛之情無誤，抗告人所辯顯無可採。又
    原審就員警如何逕行舉發抗告人違規事件之過程已傳喚證人
    即員警古登華到庭並證以：「（情形？）我是根據照片舉發
    ，再根據車型、地址、車主，無誤後再開單，根據照片顥示
    異議人（即抗告人）是車速一百二十四公里」等語，查證人
    古登華與抗告人素不相識，當無仇恨、嫌隙，應無自陷偽證
    罪之處罰而為虛偽證詞之理，所證自足憑採。再參以員警舉
    發交通違規，本質上為行政處分，係公務員基於職務上之權
    力，依法就特定之具體事件所為之具公法上效果之單方面行
    政行為，基於公務員為公法上行為具有公信力之原則，該行
    政行為本可被推定為真正，而本件舉發係自動測速之科學儀
    器取得抗告人之駕駛違規超速之情形，係維護交通秩序安全
    職責所為之依法舉發，亦應受到合法正確之推定，基於公務
    員為公法上行為具有公信力之原則，該行政行為本可被推定
    為真正，且依本案卷證並無任何積極證據足以證明上開違規
    照片之採證舉發有何不當或違法之處，故其所測得抗告人超
    速違規之事實及數據，自已具備相當之可信度。原處分機關
    爰引道路交通管理處罰條例第三三條第一項、第六三條第一
    項第一款之規定，裁處為車主之抗告人新臺幣三千元，並記
    違規點數一點，並無違誤，原審法院審理其異議為無理由，
    而裁定駁回異議，經核亦無不當，抗告人抗告意旨雖指摘原
    裁定不當，然抗告人上開違規情事，至為灼然，無從依抗告
    人空泛無據之質疑，即推翻前揭交通監理機關基於確實科學
    證據所作成之違規事實認定，是本件抗告，難認有理由，應
    予駁回。
三、據上論斷，應依道路交通案件處理辦法第二十六條、刑事訴
    訟法第四百十二條，裁定如主文。
中　　華　　民　　國　　94　　年　　6　 　月　　28　　日
                 交通法庭　審判長法　官　洪　耀　宗
                                 法　官　劉　登　俊
                                 法　官　陳　欣　安
上列正本證明與原本無異。
不得再抗告。
                                 書記官　阮　正　枝
中　　華　　民　　國　　94　　年　　6　　月　　30　　日
　　　　　　　　　　　　　　　　　　　　　　　　　 　Ｆ
